【裁判字號】    98,易,868
【裁判日期】    981218
【裁判案由】    竊盜
【裁判全文】
臺灣彰化地方法院刑事判決               98年度易字第868號
公  訴  人  臺灣彰化地方法院檢察署檢察官
被      告  甲○○
                      9弄29.
上列被告因竊盜案件，經檢察官提起公訴（98年度偵字第6048號
、第6153號），判決如下：
    主    文
甲○○於夜間侵入住宅踰越安全設備竊盜，累犯，處有期徒刑捌
月。又於夜間侵入住宅踰越安全設備竊盜，累犯，處有期徒刑玖
月。又踰越安全設備竊盜，累犯，處有期徒刑柒月。應執行有期
徒刑壹年捌月。
    犯 罪 事 實
一、甲○○前因施用第一、二級毒品、竊盜、詐欺案件，經本院
    以94年度訴字第832號、94年度易字第686號、95年度彰簡字
    第1 號分別判處有期徒刑10月、6月、1年5月、3月確定，嗣
    經裁定應執行有期徒刑2年8月確定，甫於民國96年7月16日
    減刑出監執行完畢。詎猶不知警惕，另意圖為自己不法之所
    有，分別為下列竊盜犯行；
（一）於98年5月2日凌晨2時許之夜間，踰越門窗侵入丙○○位
      於彰化縣彰化市○○街153號之住處內，徒手竊取住宅內
      放置之行動電話1支、手提電腦1台及現金新臺幣（下同）
      4000元。
（二）於98年6月14日21時許之夜間，前往乙○○位於彰化縣彰
      化市○○○街22號住處，踰越設於該住宅3樓之窗戶侵入
      該住宅內，徒手竊取住宅內放置之筆記型電腦1台、黃金
      手鍊1條、照相機1台、MP3隨身聽1台、手電筒1支、鑰匙
      、上好文具面額1百元提貨禮券43張、50元面額提貨禮券1
      張及20元面額提貨禮券3張等物。
（三）於98年6月17日23時許之夜間，踰越門窗侵入丁○○設於
      彰化縣彰化市○○路○段454號之奧斯汀補習班，徒手竊取
      該補習班內放置之電腦螢幕3台、鍵盤3組及DVD放影機1台
      。嗣為警循線查獲。
二、案經彰化縣警察局彰化分局報請臺灣彰化地方法院檢察署檢
    察官偵查起訴。
    理    由
一、程序部分：按被告以外之人於審判外之言詞或書面陳述，除
    法律有規定者外，不得作為證據，又被告以外之人於審判外
    之陳述，雖不符刑事訴訟法第159條之1至第159條之4之規定
    ，而經當事人於審判程序同意作為證據，法院審酌該言詞陳
    述或書面陳述作成時之情況，認為適當者，亦得為證據。當
    事人於法院調查證據時，知有同法第159條第1項不得為證據
    之情形，而未於言詞辯論終結前聲明異議者，視為有前項同
    意，刑事訴訟法第159條第1項、第159條之5分別定有明文。
    查證人即被害人丙○○、乙○○、丁○○於警詢中之證述，
    雖係被告以外之人於審判外之言詞陳述，為傳聞證據，然被
    告、公訴人於本院行準備程序與審理時均同意將之引為證據
    ，渠等知悉該等言詞陳述為傳聞證據而未於言詞辯論終結前
    聲明異議，本院復審酌該等言詞陳述均係由證人出於自由意
    識而陳述，且核無其他證據足認該等陳述有何顯不可信之情
    事等一切情況，認為適當，依刑事訴訟法第159條之5規定，
    認上開證人於警詢中之證述得採為認定本件犯罪事實所憑之
    證據，合先敘明。
二、上開犯罪事實，業據被告甲○○於偵查、本院審理中坦承不
    諱，核與證人即被害人丙○○、乙○○、丁○○結證之情節
    相符，並有查獲照片19張及贓物認領保管單1紙附卷，與上
    開失竊之上好文具面額1百元提貨禮券43張、50元面額提貨
    禮券1張及20元面額提貨禮券3張等物扣案可資佐證，足認被
    告之自白應與事實相符，洵堪採信。從而，本件事證已臻明
    確，被告上開犯行均堪認定。
三、按刑法第321條第1項第1款之夜間侵入住宅竊盜罪，其所謂
    「住宅」，乃指人類日常居住之場所而言（最高法院76年臺
    上字第2972號判例要旨參照）。申言之，該住宅固不必行竊
    時有人在內，但須已有人實際遷入居住為條件（最高法院47
    年臺上字第859號判決要旨參照）；又刑法上所謂夜間，係
    指日出前日沒後。又按刑法第321條第1項第2款規定將「門
    扇」、「牆垣」、「其他安全設備」並列，則所謂「門扇」
    專指門戶而言，應屬狹義指分隔住宅或建築物內外之間之出
    入口大門而言。而所謂「其他安全設備」，指門扇牆垣以外
    ，依社會通常觀念足認防盜之一切設備而言（最高法院25
    年上字第4168號判例要旨參照），如電網、門鎖及窗戶等是
    。所謂「毀越」指毀損與踰越而言。又踰越窗戶行竊，自應
    論以刑法第321條第1項第2款之逾越其他安全設備竊盜罪。
    是核被告所為如犯罪事實一（一）、（二），係犯刑法第
    321條第1項第1、2款之加重竊盜罪；被告所為如犯罪事實一
    （三），係犯刑法第321條第1項第2款之加重竊盜罪。被告
    所犯上開如犯罪事實欄一（一）、（二）、（三）之三罪間
    ，犯意各別，行為互殊，應予分論併罰。另被告曾受如犯罪
    事實欄所示之確定判決及有期徒刑之執行完畢，有臺灣高等
    法院被告前案紀錄表附卷可憑，其於有期徒刑執行完畢後之
    五年內，故意再犯有期徒刑以上之三罪，均為累犯，應依刑
    法第47條第1項規定，分別加重其刑。爰審酌被告正值壯年
    ，不思以正當方式謀生，僅因欠缺金錢，貪圖不法利益，即
    竊取他人物品、破壞他人居家安寧，顯然欠缺法治觀念，所
    為侵害他人財產法益，行為甚不足取且其前已有竊盜前科紀
    錄（參其前案紀錄表），素行不佳，並已曾因竊盜案件入監
    執行完畢，詎仍不知悔改，一再為竊盜犯行，顯有漠視法紀
    之情，自不容輕縱，惟念其罪後坦承犯行，態度尚稱良好，
    且部分竊得財物均已返還被害人，暨衡量其犯罪動機、目的
    、手段、智識程度及對社會所生危害等一切情狀，分別量處
    如主文所示之刑，並定其應執行之刑，以示懲儆。
據上論斷，應依刑事訴訟法第299條第1項前段，刑法第321條第1
項第1款、第2款、第47條第1項、第51條第5款，判決如主文。
本案經檢察官林依成到庭執行職務
中    華    民    國    98    年    12    月    18    日
                   刑事第四庭    法  官  吳俊螢
以上正本證明與原本無異。
如不服本判決，應於收受判決後10日內向本院提出上訴書狀，並
應敘述具體理由；其未敘述上訴理由者，應於上訴期間屆滿後20
日內向本院補提理由書（均須按他造當事人之人數附繕本「切勿
逕送上級法院」）。
告訴人或被害人對於判決如有不服具備理由請求檢察官上訴者，
其上訴期間之計算係以檢察官收受判決正本之日期為準。
中    華    民    國    98    年    12    月    18    日
                                 書記官  林怡吟
附錄本案論罪科刑法條全文：
中華民國刑法第三百二十條（普通竊盜罪、竊佔罪）
意圖為自己或第三人不法之所有，而竊取他人之動產者，為竊盜
罪，處五年以下有期徒刑、拘役或五百元以下罰金。
意圖為自己或第三人不法之利益，而竊佔他人之不動產者，依前
項之規定處斷。
前二項之未遂犯罰之。
中華民國刑法第三百二十一條
犯竊盜罪而有左列情形之一者，處六月以上、五年以下有期徒刑
：
一、於夜間侵入住宅或有人居住之建築物、船艦或隱匿其內而犯
    之者。
二、毀越門扇、牆垣或其他安全設備而犯之者。
三、攜帶兇器而犯之者。
四、結夥三人以上而犯之者。
五、乘火災、水災或其他災害之際而犯之者。
六、在車站或埠頭而犯之者。
前項之未遂犯罰之。


司法院資訊處製作；財團法人民間司法改革基金會備份。
